最　高　行　政　法　院　裁　定
                                     100年度裁字第2072號
上  訴  人  謝麗玲
被 上訴 人  桃園縣政府
代  表  人  吳志揚
上列當事人間兒童及少年福利法事件，上訴人對於中華民國100
年4月29日臺北高等行政法院99年度簡字第873號判決，提起上訴
，本院裁定如下：
    主  文
上訴駁回。
上訴審訴訟費用由上訴人負擔。
    理  由
一、按對於適用簡易程序之裁判提起上訴，須經本院許可。前項
    許可，以訴訟事件所涉及之法律見解具有原則性者為限，行
    政訴訟法第235條定有明文。所謂法律見解具有原則性，係
    指該訴訟事件所涉及之法律問題意義重大，而有加以闡釋之
    必要而言。
二、本件上訴人於桃園縣楊梅鎮○○○路○段450號經營羽灝檳榔
    攤，民國99年7月18日1時50分許，桃園縣政府警察局少年警
    察隊執行專案勤務時，在上開攤檳榔攤查獲上訴人僱用未滿
    18歲少女陳○○（82年12月生）穿著白色透明薄紗、黑色內
    衣販賣檳榔、香菸、啤酒飲料等商品，乃於99年7月22日以
    桃警少字第0990010967號函請被上訴人依權責裁處。被上訴
    人認為僱用未滿18歲少女，穿著暴露販賣商品，違反兒童及
    少年福利法第29條第2項規定，應依同法第57條第2項規定裁
    處，而於99年8月2日以府社兒字第0990294063號裁處書處上
    訴人罰鍰新臺幣（下同）60,000元、公告姓名於被上訴人網
    站、請於文到當日起改善違法事項。上訴人不服，提起訴願
    、行政訴訟，均遭駁回，遂提起本件上訴。
三、本件上訴人對於高等行政法院適用簡易程序所為之判決，提
    起上訴，除係重複於原審起訴相同之意旨外，另略以：被上
    訴人之告發行為顯有違比例原則，蓋上訴人所經營之檳榔攤
    係正當營業之販售業，並非是有飲酒、色情暴力等足以危害
    兒童及少年身心健康場所，且所僱用之未成年人，係經家長
    同意才准予打工。再者，上訴人以為依目前穿著打扮，露背
    係相當常見之情狀，本案之認定純係因矯枉過正所致。上訴
    人並質疑本案取締時有無循勸導並規勸之程序正義，未經程
    序正義之方式加以告發，似已嚴重侵害人民在憲法上所保障
    之權利。因此，本件顯然逾越裁量或違反比例原則等語，為
    其論據。惟核其所陳上述理由，所爭執者尚非高等行政法院
    各庭間就同類事件所表示之法律見解存在歧異，須由本院統
    一法律上意見，或該訴訟事件所涉法律問題意義重大，而有
    由本院加以闡釋必要之問題。核無所涉及之法律見解，具有
    原則性之重要，而有加以闡釋之必要情形，依首開規定及說
    明，其上訴不應許可，應予駁回。
四、據上論結，本件上訴為不合法。依行政訴訟法第249條第1項
    前段、第104條、民事訴訟法第95條、第78條，裁定如主文
    。
中　　華　　民　　國　　100　 年　　8　　 月　　18　　日
                    最高行政法院第六庭
                        審判長法官　黃　合　文
                              法官　鄭　忠　仁
                              法官　劉　介　中
                              法官　帥　嘉　寶
                              法官　陳　鴻　斌

以  上  正  本  證  明  與  原  本  無  異
中　　華　　民　　國　　100　 年　　8　　 月　　18　　日
　　　　　　　　　　　　　　　書記官　汪  淑  菁